臺灣高等法院刑事裁定
111年度抗字第1580號
抗告人  即
聲  請  人  劉文偉



上列抗告人因聲請回復原狀案件，不服臺灣桃園地方法院中華民
國111年9月5日裁定（111年度聲字第692號），提起抗告，本院
裁定如下：
    主  文
抗告駁回。                                              
    理  由
一、原裁定意旨略以：原審法院影印該院110年度聲字第35號定
    應執行刑裁定（下稱執行刑裁定）之送達證書影本為附件，
    函詢臺北分監該送達證書上抗告人之簽名及其上之指印，是
    否係抗告人本人所為，經臺北分監回復該送達證書係於民國
    110年1月25日併同該所登錄留存之「送達收容人公文書登記
    簿」同日簽名捺印，核無不符，此有臺北看守所111年5月5
    日北所總決字第11100055090號函及所附之「送達收容人公
    文書登記簿」各1份附卷可證，而該登記簿上確有劉文偉之
    簽名及指印，收受日期則記載110年1月25日，備註欄亦蓋有
    主任管理員陳瑞立之章，且該處劉文偉之簽名與前開送達證
    書上劉文偉之簽名，以肉眼觀察，便可判斷簽名筆跡一致。
    聲請人於110年1月18日至同年2月5日經借提至法務部○○○○○○
    ○○○○○○○○○○○○），而原審法院於110年1月19日所為上開定應
    執行刑之裁定後，依刑事訴訟法第56條第2項規定須囑託臺
    北分監長官送達該裁定予抗告人，且並無原審法院囑託法務
    部○○○○○○○○○○○○○○）長官送達該裁定，抑或經臺北分監將該
    裁定退回表示無法送達予抗告人之卷證，自無如抗告人聲請
    狀所述由於同年2月13日某日後始新竹監獄長官送達該裁定
    予聲請人之情，且未附送達證書予其簽收之可能，足認抗告
    人前開所稱其並未逾越抗告期間之事由，顯屬無據。是抗告
    人係因自身過失，遲誤執行刑裁定抗告期間，自無回復原狀
    之理由，從而，其聲請應予以駁回等語。
二、抗告意旨略以：於監所受領上開登記簿及送達證書均須同時
    簽名及捺印，故二者上之簽名及指印一致實屬正常，惟該簽
    名及指印實非其所簽署並按捺，懇請比對登記簿上之指印是
    否為其指印，及調閱臺北看守所監視錄影以確認登記簿簽名
    者之身分，以昭法信，並撤銷原裁定等語。
三、按非因過失，遲誤上訴、抗告或聲請再審之期間，或聲請撤
    銷或變更審判長、受命法官、受託法官裁定或檢察官命令之
    期間者，於其原因消滅後5日內，得聲請回復原狀，刑事訴
    訟法第67條第1項固定有明文。所謂非因過失，係指逾期之
    原因非可歸責於當事人而言，若其不能遵守期限係由於自誤
    ，即不能謂非過失（最高法院108年度台抗字第1514號裁定
    意旨參照）。
四、經查：
㈠、抗告人因詐欺等案件，經原審法院以110年度聲字第35號裁定
    定其應執行刑，該裁定經送達與抗告人後，抗告人不服提起
    抗告，嗣經原審法院認已逾抗告期間，而以抗告不合法律上
    程式，且無從補正，於110年10月14日以110年度聲字第35號
    裁定駁回其抗告，抗告人不服該抗告裁定而提起抗告，經本
    院於110年12月9日以110年度抗字第1907號裁定駁回其抗告
    ，並經最高法院於111年1月26日以111年度台抗字第171號駁
    回再抗告確定在案，有各該裁定附卷可稽（見原審卷第21至
    26頁）。是抗告人就執行刑裁定之抗告顯已逾越法定抗告期
    間，堪以認定。
㈡、抗告人雖謂：110年1月18日至同年2月5日借提至臺北看守所
    期間，並未收受上述執行刑裁定等語，然查，抗告人於110
    年1月18日至同年2月5日因案在臺北分監執行；而原審法院
    於110年1月19日為上開執行刑裁定後，於同年1月25日向在
    臺北分監執行中之抗告人為送達，由抗告人本人親自收受一
    節，有上開執行刑裁定影本暨送達證書、臺北看守所111年5
    月5日北所總決字第11100055090號函檢附送達收容人公文書
    登記簿在卷可稽（見原審卷第77至85、87至89頁），抗告人
    前開所辯，核與事實有違，洵無足採。　　
㈢、抗告意旨雖以前詞置辯，並聲請調查證據，惟查上開登記簿
    、送達證書及抗告狀「劉文偉」之簽名，以肉眼觀之，應可
    認簽名筆跡一致（見原審卷第85、83頁，本院卷第13頁）；
    而上開登記簿、送達證書上之「劉文偉」署名及指印，係同
    日簽名並捺印一節，亦有上開臺北看守所函可按，是該裁定
    確已於110年1月25日送達與在臺北分監之抗告人，並由其本
    人簽名、捺印收受無訛。且依常情推斷，於高度管制之監所
    ，冒名領取他人物品、信件並不容易，且於監所冒名領取他
    人相關法院文書，難認有利可圖，抗告意旨辯稱該裁定係由
    他人領取，不足採信。是抗告人收受上開執行刑裁定後，未
    於法定期間內提起抗告，遲至110年2月18日始向新竹監獄長
    官提出「刑事聲明異議狀」（抗告人陳明其真意係對原審上
    開執行刑裁定提起抗告），難謂非因其過失所致。至抗告人
    請求調查證據之部分，由於抗告人本人於110年1月25日於臺
    北分監收受執行刑裁定之事實已臻明確，而無調查證據之必
    要，附此敘明。
五、綜上所述，抗告人向原審法院聲請回復原狀，原審以其遲誤
    抗告期間係屬可歸責於被告之事由所致，駁回抗告人回復原
    狀之聲請，於法核無違誤。抗告人仍執上揭抗告意旨指摘原
    裁定不當，為無理由，應予駁回。
六、據上論斷，依刑事訴訟法第412條，裁定如主文。
中　　華　　民　　國　　111 　年　　10　　月　　27　　日
                  刑事第十九庭  審判長法　官  曾淑華
                                      法　官  黃惠敏
                                      法　官  李殷君
以上正本證明與原本無異。
如不服本裁定，應於收受送達後五日內向本院提出抗告狀。
                                      書記官  周彧亘
中　　華　　民　　國　　111 　年　　10　　月　　27　　日